【裁判字號】    97,易,1537
【裁判日期】    971210
【裁判案由】    竊盜
【裁判全文】
臺灣臺南地方法院刑事判決              97年度易字第1537號
公  訴  人  臺灣台南地方法院檢察署檢察官
被      告  甲○○
上列被告因竊盜案件，經檢察官提起公訴（97年度偵字第10166號）
，本院判決如下：
    主  文
甲○○竊盜未遂，累犯，處有期徒刑參月，如易科罰金，以新臺
幣壹仟元折算壹日。
    事  實
一、甲○○前有多次毒品及竊盜前科，最近1次因犯竊盜罪，於
    民國94年間經法院判處有期徒刑10月確定，入監接續執行後
    ，甫於96年10月7日縮刑期滿執行完畢。詎仍不知悛悔，復
    意圖為自己不法之所有，於97年7月7日下午4時50分許，進
    入乙○○位於臺南縣安定鄉海寮村海寮137之7號之「國瑞養
    雞場」內，竊取乙○○所有置於養雞場內之大片鐵製雞籠網
    6片、小片鐵製雞籠網8片（價值約新臺幣780元），持至門
    口之際，適為乙○○當場發現報警處理而未得逞，並扣得上
    開鐵製雞籠網共14片。
二、案經乙○○訴由臺南縣警察局善化分局報告臺灣臺南地方法
    院檢察署檢察官偵查起訴。
    理  由
一、按「被告以外之人於審判外之言詞或書面陳述，除法律有規
    定者外，不得作為證據。」；又「被告以外之人於審判外之
    陳述，雖不符前四條之規定，而經當事人於審判程序同意作
    為證據，法院審酌該言詞陳述或書面陳述作成時之情況，認
    為適當者，亦得為證據。」，刑事訴訟法第159條第1項、第
    159條之5第1項分別定有明文。經查，本件證人即被害人乙
    ○○於警詢及偵查中所為之陳述，業經被告於審判程序同意
    作為證據，且其上開陳述與其於本院具結證述之情節相符，
    審酌其作成時之情況，應無不當，依法得為證據。
二、訊據被告甲○○固坦承有於上開時、地拿取告訴人乙○○所
    有上開鐵製雞籠網，然矢口否認有不法所有之意圖，並辯稱
    ：當時伊要去看養雞場旁邊的大排水溝，因下雨，乃進去躲
    雨，見鐵網散落一地，認係廢棄物，才將之收拾放置一旁云
    云。惟查：
（一）被告於上開時、地進入告訴人所有養雞場，並將雞場內鐵
      製雞籠網收拾放置在養雞場出口門邊之事實，業經其供承
      在卷，核與證人即告訴人乙○○迭於警詢、檢察官偵查中
      ，及本院審理時具結證述：當時伊是在前棟養雞場養雞，
      注意到被告騎車在附近逛來逛去，後來進入現場之養雞場
      ，伊便躲在旁邊觀看，看見被告將散落在地上之鐵網撿拾
      成1堆，伊便現身質問被告在作什麼，當時被告還將鐵網
      拿在手中等語之情節相符；復有現場照片在卷可按，應堪
      信實。
（二）養雞場四周以帆布包圍，並有一片磚砌的矮牆，由外觀之
      即明其為非對外開放之私人所有區域，而養雞場內之物品
      自顯有所屬；況被告所收拾之鐵製雞籠網，外觀並無變形
      或破損而不堪使用之情形，且其中一小片鐵製雞籠網甚為
      新品，亦有該等物品照片附卷可參，堪認其非廢棄物；遑
      論當日並未下雨，業據證人乙○○瑞結證在卷，且養雞場
      與緊鄰之鐵皮農舍間尚有一片鐵皮棚架足以躲雨，縱當日
      下雨，被告亦無進入養雞場之必要。被告前開躲雨及收拾
      廢棄物之辯解，顯係事後卸責杜撰之詞，顯不足採信。
三、核被告所為，係犯刑法第320條第3項第1項之竊盜未遂罪（
    公訴人已變更起訴法條）。又被告有如犯罪事實欄所載之前
    科，有臺灣高等法院被告前案紀錄表附卷可參，其於徒刑執
    行完畢後，5年內故意再犯本件有期徒刑以上之罪，為累犯
    ，應依法加重其刑。又其著手於犯罪行為而未遂，依同法第
    25條規定減輕其刑，並先加後減之。爰審酌被告有多次毒品
    及竊盜前科，素行不良，又正值壯年，竟思不勞而獲，且犯
    後仍飾詞狡辯，惟所竊物品價值僅約780元，所生危害尚輕
    等一切情狀，量處如主文所示之刑，並諭知易科罰金之折算
    標準。
據上論斷，應依刑事訴訟法第299條第1項前段，刑法第320條第3
項第1項、第47條第1項第1款、第25條第2項、第41條第1項前段
，刑法施行法第1條之1，判決如主文。
本案經檢察官丙○○到庭執行職務
中    華    民    國    97    年    12    月    10    日
                  刑事第十二庭  法  官  魏玉英
以上正本證明與原本無異
如不服本判決應於收受本判後10日內向本院提出上訴書狀，並應
敘述具體理由。其未敘述上訴理由者，應於上訴期間屆滿後20日
內向本院補提理由書狀（均須按他造當事人之人數附繕本）「切
勿逕送上級法院」。
                                書記官  曾盈靜
中    華    民    國    97    年    12    月    11    日
附錄本案論罪科刑法條全文
中華民國刑法第320條
意圖為自己或第三人不法之所有，而竊取他人之動產者，為竊盜
罪，處5年以下有期徒刑、拘役或5百元以下罰金。
意圖為自己或第三人不法之利益，而竊佔他人之不動產者，依前
項之規定處斷。
前二項之未遂犯罰之。


司法院資訊處製作；財團法人民間司法改革基金會備份。
